【裁判字號】    97,易,274
【裁判日期】    970402
【裁判案由】    竊盜
【裁判全文】
臺灣士林地方法院刑事判決               97年度易字第274號
公  訴  人  臺灣士林地方法院檢察署檢察官
被      告  乙○○
上列被告因竊盜案件，經檢察官提起公訴（96年度偵字第13621
號），依刑事訴訟法第284 條之1 毋庸行合議審判，被告於本院
準備程序期日就被訴事實為有罪之陳述，經本院裁定改以簡式審
判程序進行審理後，判決如下：
    主  文
乙○○攜帶兇器踰越安全設備竊盜，累犯，處有期徒刑壹年陸月
，減為有期徒刑玖月；又踰越安全設備竊盜，累犯，處有期徒刑
壹年肆月，減為有期徒刑捌月。應執行有期徒刑壹年肆月，並於
刑之執行前，令入勞動場所強制工作參年。
    事  實
一、乙○○前於民國89年間因竊盜案件，經臺灣臺北地方法院以
    89年度易字第1646號判決處有期徒刑1 年8 月，經臺灣高等
    法院以90年度上易字第2831號判決駁回上訴確定；又於91年
    間因竊盜案件，經臺灣臺北地方法院以91年度易字第312 號
    判決處有期徒刑10月，嗣經臺灣高等法院以91年度上易字第
    3043號判決駁回上訴確定。上開兩罪所處之刑，另由臺灣高
    等法院以92年度聲字第391 號裁定應執行刑為有期徒刑2 年
    4 月確定；又於92年間因加重竊盜案件，先後經臺灣臺北地
    方法院以92年度易字第1052號、92年度易字第1899號判決處
    有期徒刑1 年2 月、10月，嗣經同法院以92年度聲字第2041
    號裁定定應執行刑為有期徒刑1 年10月，上開案件接續執行
    ，迄95年1 月6 日縮刑期滿假釋出監付保護管束，於同年3
    月10日縮短刑期期滿，未經撤銷假釋而執行完畢（構成累犯
    ）；又於96年間因侵入住宅加重竊盜案件，經本院以96年度
    易字第1548號判決處有期徒刑1 年8 月、8 月（經減刑後，
    判處有期徒刑4 月），定應執行刑為有期徒刑2 年；又因加
    重竊盜案件，經臺灣桃園地方法院以96年度易字第1239號判
    決處有期徒刑1 年、10月、3 月、3 月，定應執行刑為有期
    徒刑1 年9 月；又因加重竊盜案件，經臺灣桃園地方法院以
    97年度審簡字第13號判決處有期徒刑6 月；又因加重竊盜案
    件，經臺灣臺北地方法院以96年度易字第3399號判決處有期
    徒刑8 月，減為有期徒刑4 月。詎猶不知悔改，意圖為自己
    不法之所有，於96年3 月2 日早上9 時至下午4 時間之某時
    ，乘臺北市○○區○○街52巷17之1 號2 樓丙○○住處後門
    鐵窗逃生門未上鎖之機會，自鐵窗安全設備之逃生門侵入行
    竊，見該址內之電腦液晶螢幕1 台，並持現場堪為兇器使用
    之剪刀1 把，剪斷電源線後，竊取得手後，將該把剪刀棄置
    現場，並竊盜該址內之新臺幣（下同）3 萬2900元及電子相
    機各1 臺得手；另又意圖為自己不法之所有，於同年月12日
    下午某時，至臺北市○○區○○路207 巷7 號5 樓甲○○住
    處，以小木棍穿破鐵門紗窗，勾開鐵門門鎖之方式，踰越鐵
    門之安全設備，侵入上址行竊，竊取藍寶石戒指4 枚、金項
    鍊2 條。嗣丙○○、甲○○發現遭竊報警處理，始查悉上情
    。
二、案經臺北市政府警察局南港分局報告臺灣士林地方法院檢察
    署檢察官偵查起訴，被告於本院準備程序期日就被訴事實為
    有罪之陳述，經本院裁定改以簡式審判程序進行審理。
    理  由
一、本件被告乙○○所犯係死刑、無期徒刑、最輕本刑為3 年以
    上有期徒刑或高等法院管轄第一審案件以外之罪，其於準備
    程序中就被訴事實為有罪之陳述，經本院告知簡式審判程序
    之旨，並聽取公訴人及被告之意見後，經本院裁定改依簡式
    審判程序進行審理，合先敘明。又按簡式審判程序之證據調
    查，不受刑事訴訟法第159 條第1 項所定：「被告以外之人
    於審判外之言詞或書面陳述，不得作為證據。」之限制，此
    見同法第273 條之2 規定甚明，據此，證人即告訴人丙○○
    、甲○○於警詢所為之陳述，雖係被告以外之人於審判外之
    陳述，惟因本案採行簡式審判程序，復無其他不得作為證據
    之法定事由，揆諸首揭說明，認均具證據能力。
二、上開犯罪事實，已據被告乙○○於偵訊暨本院審理時坦承不
    諱，核與證人即被害人丙○○、甲○○於警詢時就失竊情節
    所為證述大致相符（分別參見96年3 月2 日丙○○警詢筆錄
    ，臺灣士林地方法院檢察署96年度偵字第13621 號卷【下稱
    ：第13621 號卷】第34頁至第36頁；96年3 月12日甲○○警
    詢筆錄，第13621 號卷第38頁至第39頁），並有現場勘查照
    片在卷可稽，清晰可見丙○○上址電腦液晶螢幕1 台電源線
    係遭利刃剪斷（第13621 號卷第96頁），以及甲○○上址住
    處鐵門紗窗遭穿破，藉以勾開門鎖之痕跡（第13621 號卷第
    114 頁），足認被告之任意性自白與事實相符，堪予採信。
    本案事證已臻明確，被告之犯行洵堪認定，應依法論科。
三、按刑法321 條第1 項第2 款所稱其他安全設備，指門扇、牆
    垣以外，依通常觀念足認防盜之一切設備而言，如門鎖、窗
    戶、房間門、落地門、窗均屬之；又按刑法第321 條第1項
    第3 款之攜帶兇器竊盜罪，其所稱兇器，其種類並無限制，
    凡客觀上足對人之生命、身體、安全構成威脅，具有危險性
    之兇器均屬之，且祇須行竊時攜帶此種具有危險性之兇器為
    已足，並不以攜帶之初有行兇之意圖為必要，最高法院79年
    台上字第5253號判例可資參照。被告以小木棍穿破鐵門紗窗
    ，勾開鐵門門鎖之方式，踰越鐵門之安全設備，侵入甲○○
    上址住處行竊，另攀爬公寓後門鐵窗逃生門侵入丙○○上址
    住處行竊，所為均核與刑法第321 條第1 項第2 款之「踰越
    安全設備」要件相當；又其侵入丙○○住處後，在現場持用
    之剪刀一把，除握柄外，前端係金屬材質，全長約15公分，
    已據被告陳明在卷（參見本院97年3 月19日審判筆錄第2 頁
    ），足以剪斷電源線，其切口斷面平整，亦有照片在卷可憑
    ，雖該把剪刀並非被告攜往現場，然如被告竊行遭人發現，
    仍可能以之為脫免逮捕工具，依通常社會觀念，客觀上足對
    人之生命、身體、安全構成威脅，具有危險性，自屬刑法第
    321 條第1 項第3 款所稱之兇器無疑，是核其此部分所為，
    亦與刑法第321 條第1 項第3 款之「攜帶兇器」要件該當。
    公訴人就被告侵入丙○○住處行竊部分，僅犯刑法第321 條
    第1 項第2 款之踰越安全設備竊盜罪，漏未評價被告持用現
    場堪為兇器之剪刀行竊之事實，惟其實質上既為同一竊盜行
    為，本院自得併予審究。至被告上揭所為刑法第321 條第1
    項第2 款踰越安全設備入室行竊之犯行，其越入行為即屬侵
    入住宅，已結合於所犯加重竊盜之罪質中，均無再行構成侵
    入住宅及毀損罪之理，附此敘明。被告所犯加重竊盜罪2 罪
    間，時間不同、犯意各別，自應分論併罰。
四、再被告有如事實欄所示之犯罪科刑執行情形，有臺灣高等法
    院被告前案紀錄表1 份在卷可稽，其受有期徒刑執行完畢後
    5 年內，故意再犯本件有期徒刑之各罪，均構成累犯，應各
    依刑法第47條第1 項之規定加重其刑。爰審酌被告前已多次
    因犯竊盜罪經法院判處徒刑，詎猶不知悔改再為本案犯行，
    所採犯罪手段危害社會治安甚鉅、竊得財物之價值並非輕微
    、犯後坦認犯行之態度，因經濟困頓，配偶又疾病纏身，始
    生本案犯罪動機，及公訴人建議之求刑等一切情狀，分別量
    處如主文所示之刑。又被告犯罪時間均在96年4 月24日以前
    ，均合於中華民國九十六年罪犯減刑條例之相關減刑規定，
    爰就所犯踰越安全設備竊盜罪及攜帶兇器踰越安全設備竊盜
    罪2 罪各依該條例第2 條第1 項第3 款規定減其宣告刑刑期
    2 分之1 如主文所示，並依刑法第51條第5 款定應執行之刑
    。
五、又按竊盜犯贓物犯保安處分條例第3 條第1 項第1 款原規定
    ：18歲以上之竊盜犯、贓物犯，而有犯罪之習慣者，得於刑
    之執行前，令入勞動場所強制工作。嗣該條例於95年5 月30
    日修正公布自同年7 月1 日施行，修正後配合94年2 月2 修
    正公布95年7 月1 日施行之刑法，已將常業犯規定刪除，而
    將該條例第3 條第1 項第2 款所定：以犯竊盜罪或贓物罪為
    常業部分刪除，原第3 條第1 項第1 款，則逕列為第3 條第
    1 項，但內容並未變更。據此，修正後之規定，對於被告而
    言並無有利不利之情形，尚無新舊法比較問題，應依一般法
    律適用之原則，適用裁判時法。經查，被告於89年、91年間
    起，即有事實欄所載之竊盜犯行，又於95年1 月6 日縮刑期
    滿假釋出監付保護管束，於同年3 月10日縮短刑期期滿，未
    經撤銷假釋而執行完畢後，即又屢犯加重竊盜罪，所採手段
    對於社會治安危害甚鉅，顯有犯竊盜罪之習慣，非藉由加強
    他律，無以矯正習性，爰依修正後竊盜犯贓物犯保安處分條
    例第3 條第1 項第1 款之規定，併諭知被告於刑之執行前，
    令入勞動場所強制工作3 年，以收矯治之效。
據上論斷，應依刑事訴訟法第284 條之1 、第273 條之1 第1 項
、第299 條第1 項前段，刑法第321 第1 項第2 、3 款、第47條
第1 項、第51條第5 款，中華民國九十六年罪犯減刑條例第2 條
第1 項第3 款、第7 條，竊盜犯贓物犯保安處分條例第3 條第1
項、第4條、第5條第1項前段，判決如主文。
本案經檢察官鄭富城到庭執行職務。
中    華    民    國    97    年    4    月    2     日
                  刑事第五庭法  官  許辰舟
以上正本證明與原本無異。
如不服本判決，應於收受送達後10日內向本院提出上訴書狀，其
未敘述上訴之理由者並得於提起上訴後20日內向本院補提理由書
（均須按他造當事人之人數附繕本）。
                            書記官  李典育
中    華    民    國    97    年    4     月    2     日


司法院資訊處製作；財團法人民間司法改革基金會備份。
